臺灣桃園地方法院刑事判決　　　　　　　100年度訴字第119號
公　訴　人　臺灣桃園地方法院檢察署檢察官
被　　　告　鄭國志
選任辯護人　李國盛律師
被　　　告　陳則安
選任辯護人　陳俊隆律師
　　　　　　李宗益律師
上列被告因違反毒品危害防制條例案件，經檢察官提起公訴（99
年度偵字第27419號、100年度偵字第2188號），本院判決如下：
    主  文
鄭國志共同製造第二級毒品，未遂，處有期徒刑年貳月，扣案
如附表一、附表二所示之物均沒收之。
陳則安幫助製造第二級毒品，未遂，處有期徒刑貳年。
    事  實
一、鄭國志明知甲基安非他命乃政府公告依法不得製造之第二級
    毒品，竟與詹明芬（現由本院通緝中）、某真實姓名年籍不
    詳之詹明芬成年友人（下稱某甲）共同基於製造甲基安非他
    命之犯意聯絡，於民國99年9月底，推由詹明芬居間聯繫告
    知某甲有關鄭國志之製毒需要，而由某甲同意供給製造甲基
    安非他命所需之原料即敏立克錠與華興濃涕克錠成藥、製造
    甲基安非他命所需之技術即取自不明網站之製毒流程網路資
    料檔案內容，互議鄭國志、詹明芬、某甲可分配日後所製得
    之甲基安非他命成品比例各為四分之一、四分之一、二分之
    一既定，鄭國志便向從不知情之友人林建龍借用桃園縣八德
    市霄裡里營盤4之1號早已荒廢「奕木幼稚園」本棟舊址旁之
    鐵皮屋、相距該鐵皮屋約百公尺之倉庫充當據點，欲以該鐵
    皮屋作為製造甲基安非他命之處所，於99年9月底至10月初
    間，原不知情之友人陳則安則應鄭國志之要求前往該鐵皮屋
    與倉庫清掃環境、牽線引電，且由鄭國志一部分自行、一部
    分委請仍不知情之陳則安購入製造甲基安非他命所用之器具
    ，於99年10月中，俟某甲將前開製造甲基安非他命所需之原
    料與技術盡皆透過詹明芬轉交鄭國志取得後，旋由鄭國志在
    該鐵皮屋以前開製毒流程網路資料檔案內容所載紅磷法著手
    製造甲基安非他命。鄭國志製造甲基安非他命之擬採步驟：
    先自前開成藥藥錠中提煉第四級毒品先驅原料假麻黃（製
    程方法—將含有假麻黃成分之前開成藥藥錠溶於醇類、甲
    苯等溶劑，利用過濾、烘乾之方式，從中萃取析出高純度之
    假麻黃），續以紅磷法製造甲基安非他命（製程方法—(一)
    合成階段：以假麻黃為原料，配合紅磷、碘或氫碘酸，溶
    解於水或氯仿等有機溶劑中加熱迴流數小時至數天後，生成
    甲基安非他命自由即俗稱黑水之甲基安非他命水溶液；(二)
    純化階段：利用活性碳過濾、鹽析、再沈澱、再結晶等化學
    方式，將前一階段反應完成之甲基安非他命水溶液中所含雜
    質移除，目的係為取得甲基安非他命結晶或粉末）。於99年
    10月19日至99年10月22日間之某日，鄭國志在該倉庫將如附
    表一編號、編號所示暫只反應完成前開合成階段之甲基
    安非他命水溶液託由陳則安攜至桃園縣中壢市龍安里10鄰龍
    城新村43號陳則安住處置放，此際陳則安已知鄭國志欲覓適
    於晾乾半成品溶液之冷氣房間以利自行製造甲基安非他命，
    基於幫助製造甲基安非他命之犯意，陳則安遂將如附表一編
    號、編號所示之甲基安非他命水溶液帶回前開住處而依
    言提供該處場所安放，並仍聽從鄭國志之指示修繕製造甲基
    安非他命所用之器具。至鄭國志著手以前述方法製造甲基安
    非他命後，尚未完成前開純化階段製程取得甲基安非他命結
    晶體，僅得製造甲基安非他命過程之中間產物，於99年10月
    26日，即遭警員持本院核發之搜索票執行搜索加以查獲，扣
    得如附表一、附表二所示之物，兼得其他委與本案無關之物
    。
二、案經基隆市警察局報告臺灣桃園地方法院檢察署檢察官偵查
    起訴。
    理  由
壹、證據能力
一、論諸內政部警政署刑事警察局鑑定書，乃屬被告以外之人於
    審判外之書面陳述，但係司法警察機關送請接受檢察機關概
    括囑託之機關鑑定所作書面報告，性質上等同檢察官囑託機
    關鑑定者，合於刑事訴訟法第208條、第206條第1項規定，
    自符同法第159條第1項所揭法定例外得為證據之情由，此有
    最高法院96年度台上字第2860號刑事判決意旨可稽，本為證
    據適格。
二、次論通訊監察錄音製作之譯文，通常雖為偵查犯罪機關單方
    面製作，惟若被告或訴訟關係人對於真實性均無爭執，便無
    辨認錄音聲音之調查必要性，復經法院於審判期日提示通訊
    監察譯文資供當事人辨認、表示意見而為辯論者，程序即屬
    適法，此有最高法院95年度台上字第295號、96年度台上字
    第7147號刑事判決意旨可稽，觀以被告鄭國志、陳則安及辯
    護人就卷附通訊監察譯文形式上之真實性未加非議（見本院
    訴字卷卷1第99頁背面），且經本院於審理中依法踐行文書
    證據之調查程序（見本院訴字卷卷3第19頁），是認通訊監
    察譯文具有證據能力。
三、再論內政部警政署刑事警察局回覆函文、證人林建龍於司法
    警察調查中所為之陳述，分屬被告以外之人於審判外之書面
    及言詞陳述，既然當事人、辯護人於審理中未曾爭執（見本
    院訴字卷卷3第19頁背面），又經被告鄭國志、陳則安及辯
    護人於準備程序中同意作為證據使用（見本院訴字卷卷1第
    99頁背面），甚者被告鄭國志、陳則安於準備程序中盡皆表
    示放棄行使詰問證人林建龍之權利（見本院訴字卷卷1第99
    頁背面），自無不當剝奪被告鄭國志、陳則安詰問權之行使
    ，本院審酌各該陳述作成時之情況認無不妥之處，適為本案
    證據，依刑事訴訟法第159條之5第1項規定，得為證據。
四、另論蒐證照片、扣案證物翻拍照片、製毒流程網路資料檔案
    內容列印文件，則屬非供述性證據，俱無違背法定程序取得
    之情形，依刑事訴訟法第158條之4反面規定，可執為證。
貳、實體方面
一、認定事實之證據及論述
  (一)被告鄭國志部分之事實認定：
  (1)訊據被告鄭國志於警詢、檢察官偵訊、準備程序與審理中迭
    對上述有關其與共同被告詹明芬、某甲共同製造甲基安非他
    命之犯罪事實坦承不諱（見臺灣桃園地方法院檢察署99年度
    偵字第27419號卷卷1第9至10頁、第92至97頁、本院訴字卷
    卷1第76頁及背面、本院訴字卷卷3第20頁背面），至就其所
    坦承之製毒經過，咸與證人林建龍於警詢中陳稱情節（見臺
    灣桃園地方法院檢察署99年度偵字第27419號卷卷1第22至23
    頁）契合一致，並有內政部警政署刑事警察局鑑定書與該局
    回覆函文、現場蒐證照片、扣案證物翻拍照片、製毒流程網
    路資料檔案內容列印文件（見臺灣桃園地方法院檢察署100
    年度偵字第2188號卷第18至23頁、本院訴字卷卷2第115頁及
    背面、臺灣桃園地方法院檢察署99年度偵字第27419號卷卷1
    第55至72頁、本院訴字卷卷1第122至148頁、第195至204頁
    、臺灣桃園地方法院檢察署99年度偵字第27419號卷卷1第77
    至82頁）可佐，悉見被告鄭國志自白之部分洵與事實相符而
    值採信。
  (2)又扣案如附表一所示之物本身或其內裝品、附著殘渣，業經
    內政部警政署刑事警察局鑑定檢出假麻黃成分，此有該局
    鑑定書（見臺灣桃園地方法院檢察署100年度偵字第2188號
    卷第18至23頁）為憑，而假麻黃實係毒品先驅原料，可從
    內含麻黃素成分之藥錠中萃取得來，便能再以紅磷法製出甲
    基安非他命，其方法為：將紅磷、氫碘酸加上蒸餾水或紅磷
    、碘加上蒸餾水後以一定比例混淆倒入假麻黃加熱迴流則
    可製成甲基安非他命水溶液即甲基安非他命半成品，接著經
    過純化階段遂得甲基安非他命晶體。承上可見，以紅磷法製
    造甲基安非他命需要加熱裝置及迴流裝置，至於後續純化階
    段需要抽氣設備及萃取裝置。觀諸被告鄭國志自陳用以製毒
    之器具，其中確有用以製造甲基安非他命之加熱裝置、迴流
    裝置、抽氣設備、萃取裝置，其中更有原則上亦為製造甲基
    安非他命所需之承裝用品、攪拌用品、過濾用品、乾燥用品
    ，此有扣案證物翻拍照片（見本院訴字卷卷1第122至148頁
    、第195至204頁）供考，況製造甲基安非他命之方法非只單
    一，前述採取紅磷法製毒流程中任一階段均屬製造甲基安非
    他命之過程，法律上要無區○○○○段行為始認合乎著手製
    造甲基安非他命之要件，無從割裂分論。檢視被告鄭國志於
    警詢中所稱提煉假麻黃迄至生成甲基安非他命水溶液之舉
    措（見臺灣桃園地方法院檢察署99年度偵字第27419號卷卷1
    第9頁），本為製造甲基安非他命流程一環，細核本案相關
    加熱、迴流裝置誠可足備製造甲基安非他命，參以扣案如附
    表一所示之物本身或其內裝品、附著殘渣俱含甲基安非他命
    水溶液，堪認被告鄭國志已然著手製造甲基安非他命之行為
    無訛。
  (3)遍閱檢察官起訴意旨，似以扣案如附表一所示之物本身或其
    內裝品、附著殘渣鑑定結果既含甲基安非他命成分，因認被
    告鄭國志製造甲基安非他命業達既遂之程度。探究一般取自
    成藥藥錠提煉假麻黃之製程，係將含有假麻黃成分之成
    藥藥錠溶於醇類、甲苯等溶劑，利用過濾、烘乾之方式，從
    中萃取析出高純度之假麻黃。而接著以紅磷法製造甲基安
    非他命之製程—(一)合成階段：以假麻黃為原料，配合紅磷
    、碘或氫碘酸，溶解於水或氯仿等有機溶劑中加熱迴流數小
    時至數天後，生成甲基安非他命水溶液；(二)純化階段：利用
    活性碳過濾、鹽析、再沈澱、再結晶等化學方式，將前一階
    段反應完成之甲基安非他命水溶液中所含雜質移除，目的係
    為取得甲基安非他命結晶或粉末。按毒品危害防制條例之立
    法目的，乃為規範麻醉藥品及影響精神物質，以防止流用、
    濫用，含有該等藥品、物質成分但非可供施用者，便無成癮
    性、濫用性及對社會危害性，即非該條例所列管之毒品，則
    製造之毒品倘尚未達可供施用之情形，非屬該條例所指之毒
    品，是該製造之行為僅只該當未遂，此有最高法院98年度台
    上字第3366號刑事判決意旨可稽。查扣案如附表一所示之物
    本身或其內裝品、附著殘渣經送鑑定固知含有甲基安非他命
    成分，此有內政部警政署刑事警察局鑑定書（見臺灣桃園地
    方法院檢察署100年度偵字第2188號卷第18至23頁）為據，
    揆以該局回函詳載前開物品另待後續製造之步驟始得施用、
    目前仍未發現處於可供直接使用等情（見本院訴字卷卷2第
    115頁及背面），尚難率爾認信被告鄭國志製造之甲基安非
    他命半成品達到可供施用之情形或已處於隨時可供淬取使用
    該毒品之狀態，無由遽為不利於被告鄭國志之既遂認定，故
    就被告鄭國志著手製造甲基安非他命之行為論屬未遂方是。
    從而，檢察官起訴意旨認為被告鄭國志製造甲基安非他命既
    遂部分，容有未恰，併予敘明。
  (二)被告陳則安部分之事實認定：
  (1)訊據被告陳則安於警詢、檢察官偵訊、準備程序與審理中迭
    對上述有關其受被告鄭國志所託提供住處安放甲基安非他命
    水溶液、協助修繕前開器具之客觀事實坦承在卷（見臺灣桃
    園地方法院檢察署99年度偵字第27419號卷卷1第16至17頁、
    第100頁、本院訴字卷卷1第78頁、本院訴字卷卷3第22頁）
    ，至就其所承認之受託過程，咸與被告鄭國志以證人身分於
    審理中結證情節（見本院訴字卷卷3第14頁背面）契合一致
    ，並有內政部警政署刑事警察局鑑定書、現場蒐證照片（見
    臺灣桃園地方法院檢察署100年度偵字第2188號卷第18至23
    頁、臺灣桃園地方法院檢察署99年度偵字第27419號卷卷1第
    67至70頁）可佐，悉見被告陳則安自白之部分洵與事實相符
    致值採信。
  (2)然就被告陳則安是否知悉被告鄭國志乃覓適於晾乾半成品溶
    液之冷氣房間以利自行製造甲基安非他命之主觀事實，被告
    陳則安則以不知上情而係誤會被告鄭國志所交付者為製酒用
    之液態酵母云云置辯，但由被告鄭國志以證人身分於審理中
    陳稱本身住處亦有冷氣房間卻竟無法合理說明為何寧託被告
    陳則安帶回甲基安非他命水溶液一節（見本院訴字卷卷3第
    14頁背面）觀之，兼衡被告鄭國志全未委請共同被告詹明芬
    反倒囑託被告陳則安代為晾乾半成品溶液之行徑，若非此際
    被告陳則安已具前開主觀認知，被告鄭國志殊無道理捨棄可
    將甲基安非他命水溶液攜至自己住處冷氣房間或託共同被告
    詹明芬尋放其他冷氣房間之選擇，又被告鄭國志明知曾經與
    其一同施用毒品之被告陳則安既有接觸毒品之經驗，焉會甘
    冒被告陳則安可能察覺所收受者乃製毒半成品進而報警處理
    抑或要求分享日後製毒成果之危險？況且製造第二級毒品定
    為最輕本刑7年以上有期徒刑之重罪，從事該項非法行為之
    風險極高，稍未掌握每一環節顯可令使入獄風險隨之增大，
    被告鄭國志非將內情知告被告陳則安互為研議，豈敢交託被
    告陳則安負責提供冷氣房間置放待晾之甲基安非他命水溶液
    ？基此諸點，當認被告陳則安於依言提供住處冷氣房間安放
    甲基安非他命水溶液時業悉上情始合常理，是其飾詞遮掩係
    圖自免於責昭然，難謂果無認識提供場所相助被告鄭國志製
    造甲基安非他命之故意。儘管被告鄭國志以證人身分於審理
    中一再證稱被告陳則安毫不知情云云，除其等概不否認素負
    深厚友誼而使前開證言之憑信性顯著降低外，被告鄭國志屢
    次一經法官質疑兩人陳述不一便即改為呼應被告陳則安之偏
    袒說法（見本院訴字卷卷3第17頁），所陳內容更與上揭論
    理法則相悖，益徵被告鄭國志力求可為被告陳則安脫罪之情
    ，礙以採信該等迴護不實之證詞。
  (3)遍閱檢察官起訴意旨，上載被告陳則安與被告鄭國志、共同
    被告詹明芬間存有製造甲基安非他命之犯意聯絡及行為分擔
    ，因認被告陳則安乃製造甲基安非他命之共同正犯。檢視被
    告鄭國志、陳則安就卷附通訊監察譯文之解釋，互可說通未
    見違背經驗法則、論理法則之瑕疵，檢察官未能提出確實證
    據證明被告陳則安於應被告鄭國志之指示購入製造甲基安非
    他命所用之器具時已知該等器具之用途，甚者不具製毒知識
    之常人難以藉由思索該等器具之一般功用便能拼湊得出該等
    器具可供製成毒品之認知，檢察官僅以其等各自描述對話往
    來經過之記憶點略為不同，遽指被告陳則安知悉內情之時點
    更早仍為購買製造甲基安非他命所用之器具等舉，稍嫌臆測
    速斷，本案查無確切事證足認被告陳則安得知內情後有何參
    與著手製造甲基安非他命之行為，無法推認被告陳則安涉及
    製造甲基安非他命之犯意聯絡及行為分擔，應認其係以幫助
    之意思對於被告鄭國志著手製造甲基安非他命之舉提供助力
    。從而，檢察官起訴意旨認為被告陳則安為製造甲基安非他
    命之共同正犯部分，尚有未合，附帶敘明。
  (三)綜上，本案事證洵臻明確，被告鄭國志、陳則安上述辯解要
    屬臨訟卸責之詞方不值採，其等各該犯行均堪認定。
二、論罪科刑之依據及說明
  (一)核被告鄭國志所為，係犯毒品危害防制條例第4條第6項、第
    2項之製造第二級毒品未遂罪；至被告陳則安則犯刑法第30
    條第1項前段、毒品危害防制條例第4條第6項、第2項之幫助
    製造第二級毒品未遂罪。按刑事法若干犯罪行為態樣，本質
    上原有反覆、延續實行之特徵，立法特別歸類定為犯罪構成
    要件之行為要素，行為人基於概括之犯意而在密切接近之一
    定時、地所持續實行之複次行為，循從社會通念於客觀上認
    為符合一個反覆、延續性之行為觀念者，刑法評價上便只成
    立一罪，學理上所稱集合犯之職業性、營業性或收集性等具
    有重複特質之犯罪屬之，例如經營、收集、製造、散布等行
    為概念者是，此有最高法院95年度台上字第1079號刑事判決
    意旨可稽，承論被告鄭國志製造甲基安非他命未遂之犯行、
    被告陳則安幫助製造甲基安非他命未遂之犯行，各係基於反
    覆實行之犯意而在密切接近之一定時、地持續實行，均僅成
    立集合犯之包括一罪。被告鄭國志、共同被告詹明芬與某甲
    間對於著手製造甲基安非他命之犯行存有犯意聯絡及行為分
    擔，應論共同正犯。被告鄭國志既著手於製造甲基安非他命
    之舉但卻未遂，業見前述，依刑法第25條第2項規定，被告
    鄭國志、陳則安俱按既遂犯之刑減輕其刑。被告陳則安主觀
    上乃以幫助之意思對於被告鄭國志著手製甲基安非他命之行
    為提供構成要件以外之助力，為幫助犯，亦詳前述，依刑法
    第30條第2項規定，被告陳則安復按正犯之刑減輕其刑。被
    告鄭國志於偵查及審理中盡皆自白犯行，可參前述，依毒品
    危害防制條例第17條第2項規定，茲就被告鄭國志該項情事
    減輕其刑。被告鄭國志、陳則安各自具有兩項減輕刑度之事
    由，是均依法遞減之。辯護人固為被告鄭國志主張係其供出
    本案毒品原料之來源始得查獲製毒共犯詹明芬之年籍資料云
    云，惟查警方實乃先行透過通訊監察之方式而已掌握製毒動
    向以查獲其他共犯，檢察官嗣才提訊被告鄭國志問明案情，
    非因被告鄭國志供陳內容方得查獲共同被告詹明芬，卷內之
    偵查經過顯現上情歷歷，此有被告鄭國志與共同被告詹明芬
    間之通訊監察譯文、臺灣桃園地方法院檢察署公務電話紀錄
    單、99年12月6日偵訊筆錄（見臺灣桃園地方法院檢察署99
    年度偵字第27419號卷卷2第77頁、臺灣桃園地方法院檢察署
    99年度偵字第27419號卷卷1第138、184頁），雖被告鄭國志
    於遭提訊時配合調查指出其與共同被告詹明芬聯繫之過程，
    仍難認為查獲其他共犯係因被告鄭國志供出毒品來源所致，
    即無毒品危害防制條例第17條第1項規定適用之餘地。忖度
    被告鄭國志參與製造甲基安非他命犯行之程度甚深，進者指
    示被告陳則安提供助力使其觸蹈法網，慮以被告鄭國志之案
    情在客觀上容難引起一般同情而非顯可憫恕，無從允准辯護
    人為被告鄭國志主張酌減刑度之請。爰審酌被告鄭國志著手
    製造甲基安非他命之動機係為供己施用，但所產出之甲基安
    非他命水溶液數量不少、所建置之甲基安非他命製造規模非
    小，而被告陳則安從旁提供構成要件以外之助力所具惡性相
    對較輕，併斟其等之智識程度、生活狀況及犯罪所生之危害
    等一切情狀，分別量處如主文所示之刑。
  (二)按毒品危害防制條例第19條第1項所定供犯罪所用或因犯罪
    所得之財物，俱不包括所製得之毒品半成品本身在內，故不
    得援用該項規定作為毒品半成品之沒收依據，又同條例對於
    查獲製毒過程中產出之第四級毒品先驅原料沒收事項未設特
    別規定，倘若行為構成犯罪，則該毒品半成品即屬不受法律
    保護之違禁物，亟務回歸刑法第38條第1項第1款規定之適用
    ，此有最高法院95年度台上字第911號、96年度台上字第728
    號、99年度台上字第3733號刑事判決意旨可稽。查扣案如附
    表一所示之物本身或其內裝品、附著殘渣鑑定結果，實含第
    四級毒品先驅原料假麻黃成分，固經刑事警察局分別鑑秤
    重量，然所檢出之假麻黃成分之物係黏稠液體、顆粒、黏
    稠狀物質或粉末，縱將之自容器中倒出亦難免殘留導致無法
    完全析離，是須整體視為違禁物，參照前揭最高法院見解，
    依刑法第38條第1項第1款規定，宣告沒收之。另扣案如附表
    二所示之物，業據被告鄭國志敘述係其或共犯詹明芬所有而
    供著手製造甲基安非他命所用之物，依毒品危害防制條例第
    19條第1項前段規定，宣告沒收之。末論其餘扣案物，既據
    被告鄭國志、陳則安陳明委與本案犯罪無關，自不得於本案
    諭知沒收。
據上論斷，應依刑事訴訟法第299條第1項前段，毒品危害防制條
例第4條第6項、第2項、第17條第2項、第19條第1項前段，刑法
第11條、第28條、第25條第2項、第30條第1項前段、第2項、第
38條第1項第1款，判決如主文。
本案經檢察官陳詩詩到庭執行職務。
中    華    民    國   100    年    10    月    4     日
                  刑事第一庭  審判長法  官  謝順輝
                                    法  官  許曉微
                                    法  官  俞力華
以上正本證明與原本無異。
如不服本判決應於收受判決後10日內向本院提出上訴書狀，並應
敘述具體理由。其未敘述上訴理由者，應於上訴期間屆滿後20日
內向本院補提理由書( 均須按他造當事人之人數附繕本) 「切勿
逕送上級法院」。
                                    書記官  資念婷
中    華    民    國   100    年    10    月    5     日
附表一：應依刑法第38條第1項第1款規定宣告沒收之扣案物
感冒藥大料含萃取液1袋
不明咖啡色塊狀物2盤
不明褐色液體1桶
過濾漏斗暨三角錐瓶1組
不明咖啡色液體3桶
不明茶色液體4瓶
不明黑色液體2瓶
不明茶色液體1桶
內裝紅磷溶液之三孔玻璃瓶1個
假麻黃1碟
內裝安非他命半成品之加熱器1個
內裝不明咖啡色液體之燒杯1個
甲苯含鹽酸溶液1瓶
甲醇1瓶
內裝不明茶色液體之鐵碗1個
液態甲基安非他命1碟
液態甲基安非他命6杯
小空杯7杯
藥鏟1批
附表二：應依毒品危害防制條例第19條第1項前段規定沒收之扣
        案物
手套1只
甲苯1桶
分液器1個
內裝不明液體之燒杯1組
瓷盤1個
刮刀1個
加熱器1個
打氣機1台
空壓機1台
攪拌機1台
去漬油1桶
篩子1個
蒸餾水製造機1桶
錫箔紙1盒
加熱器1組
試紙1批
濾紙3片
酒精1瓶
鹽酸1瓶
酒精燈1個
卡式瓦斯爐1個
虹吸管2支
硫酸氫鈉1瓶
磅秤1個
紅磷空瓶1瓶
甲醇1桶
鹼水1桶
鹽1包
鹽酸1瓶
自製紅色漏斗蓋子1個
鍋子3個
鐵盤2個
鐵製分裝器1個
鹼水空瓶1瓶
濾紙1盒
大玻璃瓶1個
滴管1支
分液漏斗1個
錐形側孔燒瓶1個
圓形側孔燒瓶2個
濾網1個
濾紙1批
金屬濾網1個
打氣機1個
溫度計1支
內裝自製白色結晶之自製漏斗1個
內裝白色結晶之圓形玻璃罐1個
電爐1台
冷凝管1支
濾水器1台
製毒流程圖1份
自行繕寫製毒流程圖1份
自製加溫器1台
碘瓶4瓶
黃磷1瓶
紅磷1瓶
氫碘酸空瓶1瓶
硫酸1桶
鹽酸1桶
氯化銨1瓶
內含SIM卡之門號0000000000號手機1支
內含SIM卡之門號0000000000號手機1支
鑰匙1支
附錄本案論罪科刑法條
毒品危害防制條例第4條
（販運製造毒品罪）
製造、運輸、販賣第一級毒品者，處死刑或無期徒刑；處無期徒
刑者，得併科新臺幣2,000萬元以下罰金。
製造、運輸、販賣第二級毒品者，處無期徒刑或7年以上有期徒
刑，得併科新臺幣1,000萬元以下罰金。
製造、運輸、販賣第三級毒品者，處5年以上有期徒刑，得併科
新臺幣700萬元以下罰金。
製造、運輸、販賣第四級毒品者，處3年以上10年以下有期徒刑
，得併科新臺幣300萬元以下罰金。
製造、運輸、販賣專供製造或施用毒品之器具者，處1年以上7年
以下有期徒刑，得併科新臺幣100萬元以下罰金。
前5項之未遂犯罰之。